# 报表转换

提问人：jangyanbo 时间：2015-03-19 14:41:42
陈老师好：请问集团公司下属企业有融资担保、小额贷款公司！但不是国资委管的企业，也需要进行报表转换吗！比如说出于发企业债的审计，如需要转换现金流量表如何进行转换呢！

回答人：chenyiwei
合并报表层面一般建议进行报表项目转换，可参照国资委年报决算通知中的转换方式处理，在附注中注意充分披露。

提问人：心海拂清风 时间：2015-03-20 00:44:00
我们现在就是这种情况，国资委下属企业，为政府发债进行审计，有融资担保的企业，做账用的金融企业科目，我们出报告和做底稿时直接用普通企业的报表科目，这种是否存在在问题，谢谢！还是在大集团的合同不需要转换！整个里面既有金融企业的也有非金融企业的？谢谢！需要在银行间交易市场披露信息，那种更合理一些，谢谢陈老师！

回答人：chenyiwei
国资委是要求进行报表格式转换的。实际操作中多数其他企业也做。